---
title: "Using ROpenMeteo with Quarto dashboard by"
author: 
  name: Alexander Rodionov
  email: a.rodionoff@gmail.com
  roles: "Ph.D., Data Scientist"
date: last-modified
date_start: "7 November 2024"
date-format: "D MMMM YYYY"
---

```{r setup}
#| include: false
# Global options

```

```{r Libraries}

library('ggplot2')          # Create Elegant Data Visualisations Using the Grammar of Graphics
library('dplyr')            # A Grammar of Data Manipulation 
library('purrr')            # Functional Programming Tools
library('tibble')           # Simple Data Frames
library('lubridate')        # Dates and times made easy with lubridate
library('tidyr')            # Tidy Messy Data 
library('arrow')            # Integration to 'Apache' 'Arrow'

# devtools::install_github('tpisel/openmeteo')
library('openmeteo')        # Retrieve Weather Data from the Open-Meteo API

```

```{r Meteo Dictionaries }
# WMO CODE TABLE 4677 - https://www.nodc.noaa.gov/archive/arc0021/0002199/1.1/data/0-data/HTML/WMO-CODE/WMO4677.HTM

WCO_Codes_tbl <- 
  tibble::tribble( ~`weather_code`, ~Weather,
    # Текущая погода
    0, 'Развитие облаков не наблюдается или не наблюдается (Характерное изменение состояния неба за последний час)',
    1, 'Облака в целом рассеиваются или становятся менее развитыми (Характерное изменение состояния неба за последний час)',
    2, 'Состояние неба в целом не изменилось. (Характерное изменение состояния неба за последний час)',
    3, 'Облака, как правило, формируются или развиваются (Характерное изменение состояния неба за последний час)',
    4, 'Видимость снижена из-за дыма, например, от лесных пожаров, промышленного дыма или вулканического пепла.',
    5, 'Туман',
    6, 'Широко распространенная пыль, взвешенная в воздухе, не поднятая ветром на станции или вблизи нее во время наблюдения.',
    7, 'Пыль или песок, поднятые ветром на станции или около нее во время наблюдения, но не было хорошо развитых пылевых или песчаных вихрей, а также не наблюдалось пыльной или песчаной бури.',
    8, 'Хорошо развитые пылевые вихри или песчаные вихри, наблюдавшиеся на станции или вблизи нее в течение предыдущего часа или во время наблюдения, но без пыльной или песчаной бури',
    9, 'Пыльная или песчаная буря в пределах видимости во время наблюдения или на станции в течение предыдущего часа',
    10, 'Туман',
    11, 'Патчи (мелкий туман или ледяной туман на станции, будь то на суше или на море, не глубже примерно 2 метров на суше или 10 метров на море)',
    12, 'Более или менее непрерывный (мелкий туман или ледяной туман на станции, будь то на суше или на море, не глубже примерно 2 метров на суше или 10 метров на море)',
    13, 'Молния видна, грома не слышно',
    14, 'Осадки в пределах видимости, не достигающие земли или поверхности моря',
    15, 'Осадки в пределах видимости, достигающие земли или поверхности моря, но удаленные, т.е. по оценкам, находящиеся на расстоянии более 5 км от станции',
    16, 'Осадки в пределах видимости, достигающие земли или поверхности моря, вблизи станции, но не на ней',
    17, 'Гроза, но на момент наблюдения осадков не было',
    18, 'Шквалы (на станции или в пределах ее видимости в течение предыдущего часа или во время наблюдения)',
    19, 'Воронкообразное облако(а) ** (на станции или в пределах ее видимости в течение предыдущего часа или во время наблюдения)',
    # Осадки, туман, ледяной туман или гроза на станции в течение предыдущего часа, но не в момент наблюдения
    20, 'Морось (не замерзающая) или снежные зерна (не падает как ливень(и))',
    21, 'Дождь (не замерзающий) (не падает как ливень(и))',
    22, 'Снег (не падает как ливень(и))',
    23, 'Дождь и снег или ледяная крупа (не падает как ливень(и))',
    24, 'Замерзающая морось или ледяной дождь (не падает как ливень(и))',
    25, 'Ливень(и) дождя',
    26, 'Снегопад или дождь со снегом',
    27, 'Ливень(и) града * или дождя с градом *',
    28, 'Туман или ледяной туман',
    29, 'Гроза (с осадками или без них)',
    # Пыльная буря, песчаная буря, метель или снежная метель
    30, 'Небольшая или умеренная пыльная или песчаная буря (- уменьшилось в течение предыдущего часа)',
    31, 'Небольшая или умеренная пыльная или песчаная буря (- никаких существенных изменений в течение предыдущего часа)',
    32, 'Небольшая или умеренная пыльная или песчаная буря (- началось или усилилось в течение предыдущего часа)',
    33, 'Сильная пыльная или песчаная буря (- уменьшилось в течение предыдущего часа)',
    34, 'Сильная пыльная или песчаная буря (- никаких существенных изменений в течение предыдущего часа)',
    35, 'Сильная пыльная или песчаная буря (- началось или усилилось в течение предыдущего часа)',
    36, 'Слабая или умеренная метель (обычно низкий (ниже уровня глаз))',
    37, 'Сильный снежный поземок (обычно низкий (ниже уровня глаз))',
    38, 'Слабая или умеренная метель (обычно высокий (выше уровня глаз))',
    39, 'Сильный снежный поземок (обычно высокий (выше уровня глаз))',
    # Туман или ледяной туман во время наблюдения
    40, 'Туман или ледяной туман на расстоянии во время наблюдения, но не на станции в течение предыдущего часа, причем туман или ледяной туман распространяется на уровень выше уровня наблюдателя',
    41, 'Туман или ледяной туман местами',
    42, 'Туман или ледяной туман, небо видно (стал тоньше в течение предыдущего часа)',
    43, 'Туман или ледяной туман, небо не видно (стал тоньше в течение предыдущего часа)',
    44, 'Туман или ледяной туман, небо видно (никаких существенных изменений в течение предыдущего часа)',
    45, 'Туман или ледяной туман, небо не видно (никаких существенных изменений в течение предыдущего часа)',
    46, 'Туман или ледяной туман, небо видно (начался или стал гуще в течение предыдущего часа)',
    47, 'Туман или ледяной туман, небо не видно (начался или стал гуще в течение предыдущего часа)',
    48, 'Туман, налипает изморозь, небо видно',
    49, 'Туман, налипающий иней, небо невидимо',
    # Морось
    50, 'Морось, не замерзающая, кратковременная (незначительный во время наблюдения)',
    51, 'Морось, не замерзающая, непрерывная (незначительный во время наблюдения)',
    52, 'Морось, не замерзающая, кратковременная (умеренный на момент наблюдения)',
    53, 'Морось, не замерзающая, непрерывная (умеренный на момент наблюдения)',
    54, 'Морось, не замерзающая, кратковременная (сильный на момент наблюдения)',
    55, 'Морось, не замерзающая, непрерывная (сильный на момент наблюдения)',
    56, 'Морось, замерзающая, слабая',
    57, 'Морось, замерзающая, умеренная или сильная (густая)',
    58, 'Морось и дождь, слабый',
    59, 'Морось и дождь, умеренный или сильный',
    # Дождь
    60, 'Дождь, не замерзающий, кратковременный (незначительный во время наблюдения)',
    61, 'Дождь, не замерзающий, непрерывный (незначительный во время наблюдения)',
    62, 'Дождь, не замерзающий, кратковременный (умеренный на момент наблюдения)',
    63, 'Дождь, не замерзающий, непрерывный (умеренный на момент наблюдения)',
    64, 'Дождь, не замерзающий, кратковременный (тяжелый во время наблюдения)',
    65, 'Дождь, не замерзающий, непрерывный (тяжелый во время наблюдения)',
    66, 'Дождь, морозный, слабый',
    67, 'Дождь, замерзающий, умеренный или сильный (плотный)',
    68, 'Дождь или морось со снегом, слабый',
    69, 'Дождь или морось со снегом, умеренный или сильный',
    # Твердые осадки без ливней
    70, 'Прерывистое падение снежинок (незначительный во время наблюдения)',
    71, 'Непрерывное падение снежинок (незначительный во время наблюдения)',
    72, 'Прерывистое падение снежинок (умеренный на момент наблюдения)',
    73, 'Непрерывное падение снежинок (умеренный на момент наблюдения)',
    74, 'Прерывистое падение снежинок (тяжелый во время наблюдения)',
    75, 'Непрерывное падение снежинок (тяжелый во время наблюдения)',
    76, 'Алмазная пыль (с туманом или без него)',
    77, 'Снежные зерна (с туманом или без него)',
    78, 'Изолированные снежные кристаллы в форме звезд (с туманом или без него)',
    79, 'Ледяные гранулы',
    # Ливневые осадки или осадки с текущей или недавней грозой
    80, 'Ливневый дождь(ы), слабый',
    81, 'Ливневый(ые) дождь(и), умеренный или сильный',
    82, 'Ливень(и), сильный',
    83, 'Ливень(и) со снегом, слабый',
    84, 'Ливень(и) со снегом, смешанный, умеренный или сильный',
    85, 'Снежный ливень(и), небольшой',
    86, 'Снегопад(ы), умеренный или сильный',
    87, 'Ливень(и) в виде снежной крупы или мелкого града, с дождем или без него, или смешанный с дождем и снегом (- небольшой)',
    88, 'Ливень(и) в виде снежной крупы или мелкого града, с дождем или без него, или смешанный с дождем и снегом (- умеренный или тяжелый)',
    89, 'Ливень(и) града * , с дождем или без него или смешанный с дождем и снегом, не связанный с грозой (- небольшой)',
    90, 'Ливень(и) града * , с дождем или без него или смешанный с дождем и снегом, не связанный с грозой (- умеренный или тяжелый)',
    91, 'Небольшой дождь во время наблюдения (Гроза в течение предыдущего часа, но не в момент наблюдения)',
    92, 'Умеренный или сильный дождь во время наблюдения (Гроза в течение предыдущего часа, но не в момент наблюдения)',
    93, 'Небольшой снег или дождь со снегом или град ** во время наблюдения (Гроза в течение предыдущего часа, но не в момент наблюдения)',
    94, 'Умеренный или сильный снег, или дождь со снегом или град ** во время наблюдения (Гроза в течение предыдущего часа, но не в момент наблюдения)',
    95, 'Гроза слабая или умеренная, без града **, но с дождем и/или снегом в момент наблюдения (Гроза во время наблюдения)',
    96, 'Гроза слабая или умеренная с градом ** в момент наблюдения (Гроза во время наблюдения)',
    97, 'Гроза сильная, без града **, но с дождем и/или снегом в момент наблюдения (Гроза во время наблюдения)',
    98, 'Гроза в сочетании с пыльной или песчаной бурей во время наблюдения (Гроза во время наблюдения)',
    99, 'Гроза сильная с градом ** в момент наблюдения (Гроза во время наблюдения)',
    )

# Oceanic Niño Index - https://origin.cpc.ncep.noaa.gov/products/analysis_monitoring/ensostuff/ONI_v5.php
ONI_tbl <- tibble::tribble(
  ~`Start Month`, ~`Finish Month`, ~Conditions,
  "2000-01-01", "2001-02-28", "La Niña",
  "2001-03-01", "2002-05-31", "Neutral",
  "2002-06-01", "2003-02-28", "El Niño",
  "2003-03-01", "2004-06-30", "Neutral",
  "2004-07-01", "2005-02-28", "El Niño",
  "2005-03-01", "2005-10-31", "Neutral",
  "2005-11-01", "2006-03-31", "La Niña",
  "2006-04-01", "2006-08-31", "Neutral",
  "2006-09-01", "2007-01-31", "El Niño",
  "2007-02-01", "2007-05-31", "Neutral",
  "2007-06-01", "2008-06-30", "La Niña",
  "2008-07-01", "2008-10-31", "Neutral",
  "2008-11-01", "2009-03-31", "La Niña",
  "2009-04-01", "2009-06-30", "Neutral",
  "2009-07-01", "2010-03-31", "El Niño",
  "2010-04-01", "2010-05-31", "Neutral",
  "2010-06-01", "2011-05-31", "La Niña",
  "2011-06-01", "2011-06-30", "Neutral",
  "2011-07-01", "2012-04-30", "La Niña",
  "2012-05-01", "2014-09-30", "Neutral",
  "2014-10-01", "2016-04-30", "El Niño",
  "2016-05-01", "2016-06-30", "Neutral",
  "2016-07-01", "2016-12-31", "La Niña",
  "2017-01-01", "2017-07-31", "Neutral",
  "2017-08-01", "2018-03-31", "La Niña",
  "2018-04-01", "2018-08-31", "Neutral",
  "2018-09-01", "2019-06-30", "El Niño",
  "2019-07-01", "2020-07-31", "Neutral",
  "2020-08-01", "2021-05-31", "La Niña",
  "2021-06-01", "2021-07-31", "Neutral",
  "2021-08-01", "2023-01-31", "La Niña",
  "2023-02-01", "2023-04-30", "Neutral",
  "2023-05-01", "2024-04-30", "El Niño",
  "2024-05-01", "2024-12-31", "Neutral"
) %>% 
  dplyr::mutate(`Start Month` = as.Date(`Start Month`, tz = 'Asia/Ho_Chi_Minh'),
                `Finish Month` = as.Date(`Finish Month`, tz = 'Asia/Ho_Chi_Minh'))

```

## Load Dataset from OpenMeteo (Daily Weather Variables)

Исторические данные могут загружаться напрямую с помошью пакета [{openmeteo}](https://tpisel.r-universe.dev/openmeteo) из [**Open-Meteo API**](https://open-meteo.com/en/docs), так как в нем имеется возможность взять нижеследующие **посуточные** переменные:

--- относительная влажность на уровне 2 м (англ. relative_humidity_2m), 

--- атмосферные осадки (англ. precipitation), 

--- скорость ветра на уровне 10 м (англ. wind_speed_10m), 

--- облачность (англ. cloud_cover),

--- температуцра воздуха на уровне 2 м (англ. temperature_2m), 

--- инфракрасное излучение (англ. shortwave_radiation).

```{r Loading dataset}
# Retrieve historical weather data from the Open-Meteo API

prq_filename <- 'data/meteo_pqc.zst.parquet'
loc_name <- 'Phuquoc island'
loc_coordinats <-  c('latitude' = 10.2872, 'longitude' = 104.0105)
loc_interval <- lubridate::as.interval(lubridate::period(months = 12 * -30), lubridate::ymd('2024-11-01', tz = 'Asia/Ho_Chi_Minh')) %>% 
  lubridate::int_flip()

# meteo_df <- # obtain Weather history for Location over 1950
#   openmeteo::weather_history( # location = c('latitude' = 43.25, 'longitude' = 76.93),   # Almaty city
#                               location = loc_coordinats,   # Phuquoc island
#                               start = lubridate::int_start(loc_interval),
#                               end = lubridate::int_end(loc_interval),
#                               daily = c("weather_code", "temperature_2m_max", "temperature_2m_min", "temperature_2m_mean", "apparent_temperature_max", "apparent_temperature_min", "apparent_temperature_mean", "sunrise", "sunset", "daylight_duration", "sunshine_duration", "precipitation_sum", "rain_sum", "snowfall_sum", "precipitation_hours", "wind_speed_10m_max", "wind_gusts_10m_max", "wind_direction_10m_dominant", "shortwave_radiation_sum", "et0_fao_evapotranspiration") ) # openmeteo::weather_variables()[['daily_history_vars']] )

if (exists('meteo_df') == TRUE) arrow::write_parquet(df, prq_filename, compression = 'zstd', compression_level = 6) else meteo_df = arrow::read_parquet(file = prq_filename)

```


```{r Merge dataset}

#### I. Merge Weather Dataset with WCO Codes Dictionary

tbl <- 
  meteo_df %>% 
    dplyr::left_join( x = ., y = WCO_Codes_tbl
                    , by = c('daily_weather_code' = 'weather_code'), relationship = 'many-to-one' ) %>% 
      dplyr::left_join(x = ., y = ONI_tbl, 
                       by = dplyr::join_by( dplyr::between(date, `Start Month`, `Finish Month`)),
                       relationship = 'many-to-many') %>%
        dplyr::select( -tidyselect::ends_with(' Month') ) %>% 
    dplyr::mutate(Month = lubridate::month(date)) 

pillar::glimpse(tbl)

```

```{r Chart}

# Функция для создания графика японских свечей
candleStick_plot <- function(data, from = min(data$date, na.rm = TRUE), to = max(data$date, na.rm = TRUE)) {
  data %>% 
    dplyr::filter(date >= from & date <= to) %>% 
      dplyr::mutate( period = sprintf("%2.0f-%02.0f", lubridate::year(date) - 2000, lubridate::month(date)) ) %>%
        dplyr::group_by(period) %>%
          dplyr::summarise( open  = dplyr::first(daily_temperature_2m_mean, na_rm = TRUE),
                            close = dplyr::last(daily_temperature_2m_mean, na_rm = TRUE),
                            high  = base::min(daily_temperature_2m_max, na_rm = TRUE),
                            low   = base::min(daily_temperature_2m_min, na_rm = TRUE), .groups = 'drop' ) %>% 
            dplyr::mutate(greenRed = ifelse(open - close > 0, 'Red', 'Green')) %>%
    ggplot2::ggplot( data = . ) +
      ggplot2::geom_segment(aes(x = period, xend = period, y = open, yend = close, colour = greenRed), linewidth = 3) +
      ggplot2::geom_segment(aes(x = period, xend = period, y = high, yend = low, colour = greenRed)) +
      ggplot2::scale_color_manual(values = c('Forest Green', 'Red')) +
      ggplot2::ggtitle(paste0('Phuquoc', ' (', from, ' - ', to, ')')) +
      ggplot2::theme_minimal() +
      ggplot2::coord_fixed(ylim = c(25, NA)) +
      ggplot2::theme(legend.position = 'none', axis.title.y = ggplot2::element_blank(), 
                     axis.title.x = ggplot2::element_blank(), 
                     axis.text.x = ggplot2::element_text(angle = 90, vjust = 0.5, hjust = 1), 
                     plot.title = ggplot2::element_text(hjust = 0.5))
          
}    # The End of function `candleStick_plot()`

# Пример использования функции
candleStick_plot(data = meteo_df, from = as.Date('2017-01-01'), to = as.Date('2023-12-31'))

```

::: {.callout-caution collapse="true"}

## Описание сессии

```{r The End of Session}
#| comment: ''

# The End of Session

devtools::session_info()

Sys.time()


```

:::
